臺灣高等法院臺中分院刑事判決　　　 100年度上易字第1251號
上　訴　人　臺灣彰化地方法院檢察署檢察官
被　　　告　張耀文
上列上訴人因被告竊盜案件，不服臺灣彰化地方法院100年度易
字第312號中華民國100年7月20日第一審判決（起訴案號：臺灣
彰化地方法院檢察署100年度偵字第2065號），提起上訴，本院
判決如下：
    主  文
原判決撤銷。
張耀文攜帶兇器毀壞門扇竊盜，累犯，處有期徒刑捌月。
    事  實
一、張耀文曾因毒品危害防制條例案件，經臺灣彰化地方法院於
    民國97年9月30日以97年度易字第1475號判決處有期徒刑4月
    確定，於98年1月14日以易科罰金執行完畢。詎張耀文意圖
    為自己不法之所有，於100年2月19日凌晨1時許，駕駛車牌
    號碼PK－2331號自小客車，至彰化縣溪州鄉○○村○○路○
    段之溪洲農會集中型倉庫，持質地堅硬且客觀上足以對人之
    生命、身體安全構成威脅而可供兇器使用之木棍1支（未扣
    案），撬開優優食品股份有限公司（下稱優優公司）所承租
    之庫房鐵捲門，伸手進入庫房內，竊取該公司所有電纜線1
    捆（重約67公斤）。得手後，駕駛上開自小客車逃逸。嗣於
    同年月22日晚上8時許，在彰化縣社頭鄉○○路與仁愛二路
    口之「坤旺回收場」前，因形跡可疑為巡邏員警攔檢盤查，
    並在有偵查犯罪權限之公務員未發覺其所為前開犯行前，主
    動向警方自首犯罪而接受裁判，復為警當場在其所駕駛之上
    開自小客車內扣得前開電纜線1捆（業經優優公司人員黃永
    紘立據領回）。
二、案經彰化縣警察局田中分局報請臺灣彰化地方法院檢察署檢
    察官偵查起訴。
    理  由
壹、證據能力方面
    按被告以外之人於審判外之陳述，經當事人於審判程序同意
    作為證據，法院審酌該言詞陳述或書面陳述作成時之情況，
    認為適當者，亦得為證據。當事人、代理人或辯護人於法院
    調查證據時，知有第159條第1項不得為證據之情形，而未於
    言詞辯論終結前聲明異議，視為有前項之同意，刑事訴訟法
    第159條之5定有明文。核其立法意旨，在於傳聞證據未經當
    事人之反對詰問予以核實，原則上先予排除。惟若當事人已
    放棄反對詰問權，於審判程序中表明同意該等傳聞證據可作
    為證據；或於言詞辯論終結前未聲明異議，基於尊重當事人
    對傳聞證據之處分權，暨證據資料愈豐富，愈有助於真實發
    見之理念，且強化言詞辯論主義，使訴訟程序得以順暢進行
    ，上開傳聞證據亦均具有證據能力。查證人黃永紘於警詢之
    陳述，為被告以外之人於審判外之言詞或書面陳述，固屬傳
    聞證據，惟檢察官及被告均不爭執該供述證據之證據能力，
    即同意有證據能力，本院復審酌前揭證據之取得，無違法取
    證或其他瑕疵，與本案待證事實間復具有相當之關聯性，無
    證據證明力顯然偏低等不適當之情形，以之為本案證據堪認
    為適當，依刑事訴訟法第159條之5之規定，認均有證據能力
    。
貳、實體方面
一、訊據被告張耀文對於上開犯罪事實坦承不諱，核與證人即優
    優公司員工黃永紘於警詢時證述之情節相符，並有彰化縣警
    察局田中分局自願搜索同意證明書1份、搜索扣押筆錄1份、
    扣押物品目錄表1份、執行搜索扣押證明書1份、證人黃永紘
    立具之贓物認領保管單1份、照片6張附卷可稽。查被告竊取
    優優公司所有之電纜線1捆（重約67公斤），其顯有為自己
    不法所有之意圖。被告之自白核與事實相符，事證明確，其
    犯行堪以認定。
二、按刑法第321條第1項第2款所謂之「門扇」，係指門戶等阻
    隔出入之設備而言，查本件優優公司所承租之庫房係一般建
    築物，該鐵捲門是有阻隔內外出入之設備，故該鐵捲門自屬
    刑法第321條第1項第2款所謂之「門扇」。又刑法第321條第
    1項第3款之攜帶兇器竊盜罪，係以行為人攜帶兇器竊盜為其
    加重條件，此所謂兇器，其種類並無限制，凡客觀上足對人
    之生命、身體、安全構成威脅，具有危險性之兇器均屬之，
    且祇須行竊時攜帶此種具有危險性之兇器為已足，並不以攜
    帶之初有行兇之意圖為必要（最高法院79年台上字第5253號
    判例要旨參照）。查被告係持現場撿拾之木棍撬開優優公司
    之鐵捲門，進而伸手入內竊取財物，業經前所認定，是被告
    行竊時所持木棍，既足以撬開破壞庫房鐵捲門而伸手入內竊
    盜，足見該木棍質地堅硬，顯具攻擊性及破壞性，如以之攻
    擊人之身體，將對人之生命、身體、安全構成威脅，在客觀
    上顯然具有危險性，應屬兇器無訛。是核被告所為，係犯刑
    法第321條第1項第2款、第3款之攜帶兇器毀壞門扇竊盜罪。
    又被告前有事實欄所載之前科資料，有臺灣高等法院被告前
    案紀錄表1份在卷可稽，被告於受有期徒刑執行完畢後5年內
    故意再犯本件有期徒刑以上之罪，為累犯，應依刑法第47條
    第1項規定，加重其刑。另被告就前開犯行，於警方尚未發
    覺其犯罪時，主動向有偵查犯罪權限之公務員坦承前開犯行
    ，並願意接受裁判，符合自首之要件，爰依刑法第62條前段
    之規定減輕其刑。並依刑法第71條第1項規定，先加重後減
    輕其刑。
三、原審認被告罪證明確，因予論罪科刑，固非無見。惟按刑法
    第321條係於100年1月26日修正公布，並於同年月28日生效
    。而被告為本案犯行之時間係於100年2月19日，已在上開刑
    法修正施行後，故本件並無被告於行為後法律有變更之情形
    ，應逕適用修正施行後之刑法第321條規定。惟原判決仍依
    刑法第2條第1項規定為新舊法之比較，並認修正前之規定有
    利於被告，而依修正前刑法第321條第1項第2款、第3款規定
    對被告論罪科刑，自有違誤。是檢察官之上訴為有理由，自
    應由本院將原判決撤銷改判。爰審酌被告正值壯年，不思以
    正當方式謀生，僅因貪圖不法利益，即竊取他人物品，顯然
    欠缺法治觀念，且係以攜帶兇器、毀壞門扇之方式為之，危
    害社會治安，行為甚不足取，惟犯後已表悔意，態度尚佳，
    所竊財物業已返還優優公司，犯罪所生之損害尚非重大等一
    切情狀，量處如主文第二項所示之刑。
據上論斷，應依刑事訴訟法第369條第1項前段、第364條、第299
條第1項前段，刑法第321條第1項第2款、第3款、第47條第1項、
第62條前段，判決如主文。
本案經檢察官李慶義到庭執行職務。
中    華    民    國    100    年    11    月   10    日
            刑事第八庭  審判長法  官  廖  柏  基
                              法  官  李  雅  俐
                              法  官  簡  源  希
上列正本證明與原本無異。
不得上訴。
                              書記官  李  宜  珊
中    華    民    國    100    年    11    月   10    日
附錄本案論罪科刑法條：
刑法第321條第1項第2、3款
犯竊盜罪而有下列情形之一者，處6月以上、5年以下有期徒刑，
得併科新臺幣10萬元以下罰金：
二、毀越門扇、牆垣或其他安全設備而犯之者。
三、攜帶兇器而犯之者。